【裁判字號】    94,智,41
【裁判日期】    950330
【裁判案由】    侵權行為損害賠償
【裁判全文】
臺灣臺北地方法院民事裁定                94年度智字第41號
原      告  乙○○
訴訟代理人  蔡榮德律師
被      告  古河國際股份有限公司
兼法定代理  甲○○○
人
訴訟代理人  陳和貴律師
            徐嶸文律師
            鍾文岳律師
上列當事人間侵權行為損害賠償事件，本院裁定如下：
    主  文
原告之訴駁回。
訴訟費用由原告負擔。
    理  由
一、按提起民事訴訟，應依民事訴訟法第77條之13規定繳納裁判
    費，此為必備之程式，又原告之訴，有民事訴訟法第249條
    第1項所列各款情形之1，依其情形可以補正，經審判長定期
    間命其補正而不補正者，法院應以裁定駁回之，亦為同法條
    第1項所明定。
二、本件原告起訴，僅繳納部分裁判費，且並未於訴狀載明訴之
    聲明第一項訴訟標的價額，使本院無從核定訴訟標的價額，
    以裁定命其補繳裁判費，經本院於民國94年11月28日裁定限
    原告於收受裁定後14日內查報系爭訴訟標的價額並按系爭訴
    訟標的價額補繳裁判費，該項裁定已於94年11月30日有送達
    證書附卷可憑，原告雖於94年12月5日具狀撤回訴之聲明第
    一項，惟按原告於判決確定前，得撤回訴之全部或一部。但
    被告已為本案之言詞辯論者，應得其同意，民事訴訟法第
    262條第1項定有明文，查本件被告於94年12月8日具狀表示
    不同意原告撤回訴之聲明第一項之請求，揆諸前揭規定，原
    告前揭撤回並不生法律上之效力，是仍應依本院前揭裁定補
    繳訴訟費用，惟原告迄今逾三個月未補正，其訴應認為不合
    法，應予駁回。原告雖另具狀陳稱其並非訴之一部撤回，而
    係「減縮」起訴狀第一項聲明，無庸被告同意云云，惟查，
    原告訴之聲明第一項係「禁止被告製造、販賣、販賣之要約
    或使用原告所有發明專利第一六六五四六號之『熱導管刀模
    結構及其成型法』與新型專利第二０三四一八號『熱導管散
    熱溝槽成型裝置』之專利物品或為其他侵害原告上開專利之
    行為」，訴之聲明第二項係「被告應連帶給付原告新台幣
    10,000,000元，及自起訴狀繕本送達翌日起至清償日止，按
    週年利率百分之五計算之利息」，是原告之二項訴之聲明係
    各自獨立之請求，故原告不為訴之聲明第一項之請求，顯非
    「減縮應受判決事項之聲明」，原告前揭主張，顯有誤會，
    併予敘明。
三、依民事訴訟法第249條第1項第6款、第95條、第78條，裁定
    如主文。
中    華    民    國    95    年    3     月    30    日
                  民事第六庭    法  官  郭美杏
以上正本係照原本作成
如不服本裁定應於送達後10日內向本院提出抗告狀，並繳納抗告
費新臺幣1,000元。
中    華    民    國    95    年    3     月    30    日
                                書記官  潘惠梅


司法院資訊處製作；財團法人民間司法改革基金會備份。
